【裁判字號】    92,簡上,48
【裁判日期】    921009
【裁判案由】    毀損
【裁判全文】
臺灣苗栗地方法院刑事判決                          九十二年度簡上字第四八號
    上訴人  即
    被      告  乙○○  男  四.
右上訴人因毀損案件，不服本院簡易庭九十二年度苗簡字第三０五號，中華民國九十
二年四月十七日第一審簡易判決（聲請簡易判決處刑案號：台灣苗栗地方法院檢察署
九十二年度偵字第九０七號）提起上訴，本院管轄第二審合議庭判決如左：
    主  文
原判決撤銷。
乙○○損壞他人所有自用小客車之前後擋風玻璃及前座左側車窗玻璃、引擎蓋、行李
箱蓋及車門，足以生損害於他人，處有期徒刑月，如易科罰金，以佰元折算壹日
。
    事實及理由
一、本件事實除原第一審判決事實及理由欄標題一引用檢察官聲請簡易判決處刑書犯
    罪事實欄標題一第三行之：「自用小客車之前後擋風玻璃」，應更正為「自用小
    客車之前後擋風玻璃及前座左側車窗玻璃」外，餘均與原第一審判決所載相同，
    茲引用之（如附件）。
二、訊據被告乙○○對於右揭砸車之事實坦白承認（本院九十二年八月二十一日、九
    月二十六日筆錄參照），核與告訴人甲○○指訴情節相符，並有毀損照片四幀在
    卷可證，足見被告自白確與事實相符。惟辯稱：該車是被告和告訴人合買，登記
    為告訴人名義，但分期付款之餘款都是開我的支票，我應該也有一半的所有權云
    云。經查：車號Ａ２─三０九二號自用小客車確係登記為告訴人名義，業據告訴
    人陳述暨被告供述在卷（偵卷第五頁反面、本院九十二年八月二十一日筆錄參照
    ），並有車籍作業系統─查詢認可資料在卷可憑。但買車時有無出錢和所購之車
    有無所有權是兩回事。況刑法第三百五十四條毀損罪構成要件之「他人之物」，
    於共有關係，就他人之應有部分仍不失為他人所有，故即令被告所辯該車是其與
    告訴人合買，分期付款之餘款都是開其支票，其有一半所有權云云，仍無法為其
    有利之認定，其上訴為無理由。本件事證明確，被告犯行可以認定。
三、核被告所為係犯刑法第三百五十四條之毀損罪。原審予以論罪科刑，固非無見，
    惟被告尚有損壞該自用小客車的前座左側車窗，原審漏未認定，顯有未合，被告
    雖非以此理由提起上訴，其上訴為無理由，應予駁回，惟原審就事實之認定既有
    未洽，自應撤銷改判。爰審酌被告之素行、本件犯罪之手段、車輛毀壞之程度、
    所生危害及犯後態度良好但迄未與告訴人和解，賠償其損害（本院九十二年八月
    二十一日筆錄參照）等一切情狀，量處如主文所示之刑，並諭知易科罰金之折算
    標準。
四、據上論斷，應依刑事訴訟法第四百五十五條之一第一項、第三項、第三百六十四
    條、第三百六十九條第一項前段、第三百七十三條、第二百九十九條第一項前段
    、刑法第三百五十四條、第四十一條第一項前段、罰金罰鍰提高標準條例第一條
    前段、第二條，判決如主文。
本案經檢察官李基彰到庭執行職務。
中      華      民      國    九十二    年      十      月      九      日
                                臺灣苗栗地方法院刑事第三庭
                                    審判長法  官  詹 日 賢
                                          法  官  顧 正 德
                                          法  官  劉 興 浪
右正本證明與原本無異
不得上訴。
                                          書記官  黃 士 益
中      華      民      國    九十二    年      十      月      九      日


司法院資訊處製作；財團法人民間司法改革基金會備份。
